# 关于同一控制下业务合并问题，先谢谢了。

提问人：niebinhyn 时间：2015-11-12 09:31:58
新三板业务，该公司与母公司存在业务重叠，故进行了业务合并，合并日为 7 月 31 日，属同一控制下的，分拆业务在 8 月份后以分公司的形式运行，现在问题是，企业提供了 2 年一期的分拆业务报表，同时提供了分公司8-10月的报表，但期初数是 0 ，申报基准日是10 月 31 ，现在要出 2 年一期的合并报告，对 15 年1-10月的报表如何进行合并？

回答人：chenyiwei
1 、该挂牌主体有无其他子公司，是否需要编制合并报表？因为追溯前期业绩只需要在合并报表层面进行。 2 、企业提供的分拆业务报表和分公司 8 ～ 10 月报表在2015.7.31这个特定时点（合并日）上是否衔接？如果两者能够衔接，则我理解在合并报表层面按分拆业务报表对该业务合并的影响进行追溯重述也是可以的。

提问人：niebinhyn 时间：2015-11-13 13:50:34
谢谢，陈老师， 1 、 13 年度处置了一个子公司，除此外无其他子公司，个人认为应编制合并报表，合并分拆业务的模拟报表。
2 、所提供8-10月份报表，期初数为 0 ，与1-7月报表不衔接。所以分公司的期初数应为模拟报表 7 月的期末数？这样8-10月分公司的报表如何与 7 月底的衔接呢？

回答人：chenyiwei
1 、可以这样理解。 2 、建议关注出现不衔接的原因，例如是否系将分拆业务报表中的 7 月末余额计入 8 月份发生额所导致。消除不衔接的原因，保证两份报表的衔接，否则会影响合并报表层面的衔接处理。

提问人：niebinhyn 时间：2015-11-13 20:17:02
2 、不衔接原因系，分拆业务在 8 月份后以新注册分公司形式运行，所以8-10月的报表，期初数企业认为是 0 ，（正确的分公司报表，期初数为分拆业务的 7 月底数？）对于母公司汇总数，需要合并的分公司报表，期初数为分拆业务的 7 月底数据？这样，在未分配利润-其他下， 10 月底是否应抠掉这个数，这样反映的才是正确的母公司汇总数，不知这样理解对吗？陈老师。

回答人：chenyiwei
基本可以这样理解，在查明不衔接的原因后，对两份报表均进行必要调整使其衔接，作为纳入合并方合并报表的依据。